臺灣雲林地方法院交通事件裁定　　　　　　　　　　　九十三年度交聲字第七九號
　　移
　　異　議　人
　　即受處分人　甲○○
右列異議人因違反道路交通管理處罰條例案件，對於交通部公路總局嘉義區監理所雲
林監理站民國九十三年三月二十三日所為之處分（原處分案號：雲監五字第裁七二—
ＡＣＵ一三○二八○號），聲明異議，本院裁定如左：
        主  文
異議駁回。
        理  由
一、原處分機關交通部公路總局嘉義區監理所雲林監理站以異議人甲○○於民國九十
    三年一月十五日二十時六分，騎車號ＤＴＵ—五五九號輕型機車行經有燈光號誌
    管制之臺北市○○路與民族西路交岔路口時闖紅燈，經警持指揮棒示意停車受檢
    ，竟拒絕接受稽查而逃逸，執勤員警登記該車之車號並查證車籍資料無誤後，乃
    以該車駕駛人闖紅燈及拒絕停車接受稽查而逃逸，分別依道路交通管理處罰條例
    第五十三條、第六十條第一項之規定，予以逕行舉發。嗣異議人於舉發通知單上
    所載之應到案日期前向原處分機關提出申訴，經原處分機關認異議人之申訴無理
    由，乃依道路交通管理處罰條例第五十三條、第六十條第一項、第六十三條第一
    項第一款、第三款及違反道路交通管理事件統一裁罰基準表之規定，就闖紅燈部
    分，裁處新台幣（下同）一千八百元罰鍰，並記違規點數三點；就拒絕停車接受
    稽查而逃逸部分，裁處三千元罰鍰，並記違規點數一點，合計裁處四千八百元罰
    鍰，並記違規點數四點。
二、聲明異議意旨略以：本人以做臨時工維生，於九十三年一月十五日二十時六分，
    本人騎機車途經臺北市○○路與民族西路口閃黃燈之際，快速駛入機車待轉區欲
    左轉時，突從右方衝出一位史姓稽查員說我闖紅燈，又說我不服取締，此時正值
    大過年期間，人車眾多，尤其此路口是台北市最多機車待轉區之一，我如停止，
    極易發生車禍；況且我根本未曾聽到他的呼叫聲，事後被舉發違反道路交通管理
    處罰條例，實感莫名其妙而不服，且無法負擔此筆巨額罰鍰，類此任開罰單官逼
    民反，實叫我無法生存茍延於世，為此提出異議等語。
三、按汽車駕駛人，行經有燈光號誌管制之交岔路口闖紅燈者，處一千八百元以上五
    千四百元以下罰鍰；汽車駕駛人駕駛汽車有違反本條例之行為，拒絕停車接受稽
    查而逃逸，除按各該條規定處罰外，處三千元以上六千元以下罰鍰。道路交通管
    理處罰條例第五十三條、第六十條第一項分別定有明文。而有第五十三條、第六
    十條第一項之情形者，分別記違規點數三點、一點，亦為同條例第六十三條第一
    項第三款、第一款所明定。本件異議人對於在右開時間駕車行經上開交岔路口之
    事實並不爭執，惟以前開情詞置辯。然查：證人即當時在上開交岔路口執行交通
    稽查勤務之員警史雲龍於本院訊問時結證稱：（請說明舉發之經過？）本件我服
    晚上二十點至二十點三十分的交通稽查勤務，地點是在承德路及民族西路口，當
    時我與另一位同事黃青雲站在該路口的西南角，距離西南角的機車待轉區約五公
    尺左右，當時承德路南北行向是紅燈，但由北往南方向有左轉箭頭燈號可供汽車
    左轉之用，惟機車是不可以左轉的，該部機車行駛承德路由北往南，當時行經上
    開路口時，承德路行向已經是紅燈了，但她仍闖紅燈騎到該路口西南角的機車待
    轉區，結果我發現之後就持指揮棒上前走到她的右手邊，指示她停到路邊受檢，
    我並且有開口說〔小姐，麻煩請靠邊停車〕，她有看了我一下，此時剛好民族西
    路行向的燈號變成綠燈，結果她也沒有靠邊停，就直接踩了油門騎走了；（你持
    指揮棒上前指示她停車受檢，她有無看到？）她有看到；（當時民族西路的車流
    量如何？）民族西路的車流量不大，但承德路的車流量比較大；（當時是紅燈，
    為何異議人可以順利闖紅燈，騎到西南角的機車停等區？）因為當時承德路雖是
    紅燈，但有左轉箭頭可供汽車左轉之用（承德路雙向都有左轉指示燈號），異議
    人是等到對向左轉的車輛比較少的時候，才趁此闖紅燈到西南角的機車停等區；
    （對異議人的異議理由有何意見？經法官提示並告以要旨）當時承德路方向的燈
    號已經是紅燈，而且承德路行向的機車都已經停了，只有異議人的機車闖紅燈，
    並非是閃黃燈的狀態等語明確，證人既為依法執行職務之公務員，與異議人亦夙
    無嫌隙，其公正執法應可期待，若非確有違規情事，證人實無設詞誣攀之理。且
    徵諸證人執勤時距離上開交岔路口僅約五公尺之情觀之，證人亦應無誤認燈號之
    虞。再者，異議人於行駛至待轉區後，既係等待綠燈準備通行，則同向車輛亦均
    因等候號誌變換而停止中，此時在員警趨前示意停車受檢後，異議人應可輕易將
    機車停在路邊受檢；縱然未幾因號誌變換成綠燈致異議人後方停止之車輛趨前行
    駛，異議人亦可在後方車輛陸續通過待車流較少時，依員警指示停車受檢，而非
    逕自駛離，異議人經員警告知停車受檢後仍駕車離去，其拒絕停車接受稽查而逃
    逸之情，至為灼然，是異議人上開所辯，均不足採信。從而，原處分機關依道路
    交通管理處罰條例第五十三條、第六十條第一項及違反道路交通管理事件統一裁
    罰基準表，計裁處四千八百元罰鍰，並依同條例第六十三條第一項第一款、第三
    款之規定，合計記違規點數四點，於法並無不合，異議人之異議為無理由，應予
    駁回。
四、據上論斷，應依道路交通管理處罰條例第八十七條第二項，道路交通案件處理辦
    法第十九條，裁定如主文。
中      華      民      國    九十三    年      五      月      五      日
                                         臺灣雲林地方法院刑事第五庭
                                             法  官  李明益
右正本證明與原本無異。
如不服本裁定，應於裁定送達後五日內向本院提出抗告狀。
                                             書記官  許立昌
中      華      民      國    九十三    年      五      月      五      日
